【裁判字號】    98,交聲,2409
【裁判日期】    980810
【裁判案由】    聲明異議
【裁判全文】
臺灣臺中地方法院交通事件裁定            98年度交聲字第2409號
原處分機關  交通部公路總局臺中區監理所豐原監理站
異  議  人  甲○○
即受處分人
上列異議人即受處分人因違反道路交通管理處罰條例案件，對於
交通部公路總局臺中區監理所豐原監理站民國九十八年七月十三
日所為之處分（豐監稽違字第裁63－Z00000000 號），聲明異議
，本院裁定如下：
    主    文
異議駁回。
    理    由
一、原處分機關略以：本件異議人即受處分人（下稱受處分人）
    甲○○於民國98年7月5日22時42分許，在國道3號北向122.
    3公里處，駕駛車牌號碼RI－8582號自用小客車，因「駕照
    逾期（96.12.05）」之違規事實，經內政部警政署國道公路
    警察局第二警察隊以公警局交字第Ｚ000000000號違反道路交
    通管理事件通知單舉發違反道路交通管理處罰條例第22條第
    1項第7款規定，原處分機關於98年7月13日以豐監稽違字第
    裁63－Z00000000號裁決書，裁處罰鍰新臺幣1800元，扣繳
    駕照等語。
二、聲明異議意旨略以：受處分人於前揭時間、地點經內政部警
    政署國道公路警察局第二警察隊臨檢，才知駕照逾期，自駕
    照到期日96年12月5日至被舉發日 98年7月5日，為何監理站
    無任何限時掛號通知書通知伊駕照逾期，行政作業疑有瑕疵
    ，請求撤銷上開行政罰鍰，為此聲明異議等語。
三、按汽車駕駛人，有駕駛執照逾有效期間仍駕車者，處新臺幣
    一千八百元以上三千六百元以下罰鍰，並禁止其駕駛；前項
    第七款之駕駛執照並應扣繳之。汽車駕駛執照自發照之日起
    每滿六年換發一次，汽車駕駛人應於有效期間屆滿前後一個
    月內向公路監理機關申請換發新照。汽車駕駛執照逾期未換
    發新照者，不得駕駛汽車。道路交通管理處罰條例第22條第
    1 項第7款、第二項，道路交通安全規則第52條第1項前段、
    第8項分別定有明文。
四、經查：受處分人甲○○駕駛車牌號碼RI－8582號自用小客車
    ，於98年7月5日22時42分許，在國道3號北向122.3公里處，
    因「駕駛執照逾有效期間仍駕車」之交通違規情事，為警舉
    發，有內政部警政署國道公路警察局公警局交字第Ｚ0000000
    00號舉發違反道路交通管理事件通知單一份在卷足憑，受處
    分人於聲明異議狀中對「駕駛執照逾有效期間仍駕車」之違
    規情節亦無異詞，堪認屬實。再依道路交通安全規則第52條
    第1項前段及第8項所定：汽車駕駛執照自發照之日起每滿六
    年換發一次，汽車駕駛人應於有效期間屆滿前後一個月內向
    公路監理機關申請換發新照。汽車駕駛執照逾期未換發新照
    者，不得駕駛汽車。足見汽車駕駛人應有於汽車駕駛執照屆
    滿前後一個月內向公路監理機關申請換發新照之義務，且於
    逾期未換得新照前，應遵行不得駕駛汽車之規定。目前換發
    新照實務作業，監理所於駕駛人駕駛執照有效期限屆至前，
    由其資訊室統一挑檔，委由外包公司印製並以平信寄發「換
    發駕照劃撥通知單」，以方便駕駛人採通信方式辦理換照，
    此係服務性質之便民措施，駕駛人不得據以主張未收到該通
    知單，致其不知駕照逾期，而要求予以免罰。受處分人以上
    開情詞置辯，主張未收到換發新照之通知書，致不知駕駛執
    照逾有效期間仍駕車，實屬無據。是以原處分機關據以援引
    上開規定，裁處罰鍰一千八百元，扣繳駕照，並無違誤。本
    件聲明異議為無理由，應予駁回。
五、據上論斷，應依道路交通管理處罰條例第87條第2項，道路
    交通案件處理辦法第19條，裁定如主文。
中    華    民    國    98    年    8     月    10    日
                    交通法庭    法  官  洪堯讚
以上正本證明與原本無異。
如不服本裁定應於送達後五日內向本院提出抗告狀。
                                書記官  沈慧玲
中    華    民    國    98    年    8     月    10    日


司法院資訊處製作；財團法人民間司法改革基金會備份。
